# 求教版主收入确认的时点

提问人：苹果宝贝 007 时间：2016-09-28 13:13:41
我理解，资方在有权利收取利息并确认利息收入时，平台公司形成收入管理费的权利，这个时候就应当确认收入。

回答人：chenyiwei
赞同此观点，不应递延到资金方实际收到利息时。除非在结息时点有证据表明该笔利息实际收到的可能性低于 50 ％。